臺灣花蓮地方法院刑事判決　　　　　　　　　　　　　九十三年度訴字第一一八號
　　公　訴　人　臺灣花蓮地方法院檢察署檢察官
　　被　　　告　寅○○
　　指定辯護人　壬○○律師
　　被　　　告　卯○○
　　指定辯護人　辰○○律師
右列被告等因違反毒品危害防制條例案件，經檢察官提起公訴（九十三年度偵字第五
二三號、第五二五號）及追加起訴（九十三年度公訴蒞庭字第三六○號、第一六九四
號），本院判決如左：
    主  文
寅○○共同連續販賣第一級毒品，處無期徒刑，褫奪公權終身，販賣第一級毒品所得
新臺幣壹萬捌仟元，均沒收之，如全部或一部不能沒收時，追徵其價額或以其財產抵
償之，扣案之第一級毒品海洛因貳小包（淨重共計伍點陸捌公克）、第一級毒品海洛
因拾肆小包（其中拾包淨重共計拾點伍肆公克，純質淨重拾柒點貳公克
；壹包淨重陸點捌壹公克，純質淨重零點壹陸公克）及摻有海洛因之香煙壹支（淨重
壹點零公克）、含海洛因成份之煙草壹小包（淨重零點壹貳公克），沒收銷燬之，
扣案之帳冊捌本、電子秤壹台、杓子壹支、行動電話支、ＩＣ卡陸張、帳單陸張、
研磨機貳台、空袋肆佰拾貳只、糖包拾包，均沒收；又共同連續販賣第二級毒品，
處有期徒刑壹拾年，販賣第二級毒品所得新臺幣伍萬元，均沒收之，如全部或一部
不能沒收時，追徵其價額或以其財產抵償之，扣案毒品安非他命貳拾玖包（毛重共計
陸拾伍點貳玖公克）、毒品安非他命貳包（毛重分別為拾壹點捌公克、點壹公克
），沒收銷燬之，扣案之帳冊捌本、電子秤壹台、杓子壹支、行動電話支、ＩＣ卡
陸張、帳單陸張、空袋肆佰拾貳只，均沒收；應執行無期徒刑，褫奪公權終身，販
賣第一級毒品所得新臺幣壹萬捌仟元及販賣第二級毒品所得新臺幣伍萬元，均沒收之
，如全部或一部不能沒收時，追徵其價額或以其財產抵償之，扣案之第一級毒品海洛
因貳小包（淨重共計伍點陸捌公克）、第一級毒品海洛因拾肆小包（其中拾包
淨重共計拾點伍肆公克，純質淨重拾柒點貳公克；壹包淨重陸點捌壹公克，純
質淨重零點壹陸公克）及摻有海洛因之香煙壹支（淨重壹點零公克）、含海洛因成
份之煙草壹小包（淨重零點壹貳公克）、扣案毒品安非他命貳拾玖包（毛重共計陸拾
伍點貳玖公克）、毒品安非他命貳包（毛重分別為拾壹點捌公克、點壹公克），
沒收銷燬之，扣案之帳冊捌本、電子秤壹台、杓子壹支、行動電話支、ＩＣ卡陸張
、帳單陸張、研磨機貳台、空袋肆佰拾貳只、糖包拾包，均沒收。
卯○○共同連續販賣第一級毒品，處有期徒刑拾年陸月，販賣第一級毒品所得新臺幣
壹萬捌仟元，均沒收之，如全部或一部不能沒收時，追徵其價額或以其財產抵償之，
扣案之第一級毒品海洛因貳小包（淨重共計伍點陸捌公克）、第一級毒品海洛因拾
肆小包（其中拾包淨重共計拾點伍肆公克，純質淨重拾柒點貳公克；壹包
淨重陸點捌壹公克，純質淨重零點壹陸公克）及摻有海洛因之香煙壹支（淨重壹點零
公克）、含海洛因成份之煙草壹小包（淨重零點壹貳公克），沒收銷燬之，扣案之
帳冊捌本、電子秤壹台、杓子壹支、行動電話支、ＩＣ卡陸張、帳單陸張、研磨機
貳台、空袋肆佰拾貳只、糖包拾包，均沒收；又共同連續販賣第二級毒品，處有期
徒刑年捌月，販賣第二級毒品所得新臺幣伍萬元，均沒收之，如全部或一部不能沒
收時，追徵其價額或以其財產抵償之，扣案毒品安非他命貳拾玖包（毛重共計陸拾伍
點貳玖公克）、毒品安非他命貳包（毛重分別為拾壹點捌公克、點壹公克），沒
收銷燬之，扣案之帳冊捌本、電子秤壹台、杓子壹支、行動電話支、ＩＣ卡陸張、
帳單陸張、空袋肆佰拾貳只，均沒收；應執行有期徒刑拾肆年，販賣第一級毒品所
得新臺幣壹萬捌仟元及販賣第二級毒品所得新臺幣伍萬元，均沒收之，如全部或一部
不能沒收時，追徵其價額或以其財產抵償之，扣案之第一級毒品海洛因貳小包（淨重
共計伍點陸捌公克）、第一級毒品海洛因拾肆小包（其中拾包淨重共計拾
點伍肆公克，純質淨重拾柒點貳公克；壹包淨重陸點捌壹公克，純質淨重零點壹陸
公克）及摻有海洛因之香煙壹支（淨重壹點零公克）、含海洛因成份之煙草壹小包
（淨重零點壹貳公克）、扣案毒品安非他命貳拾玖包（毛重共計陸拾伍點貳玖公克）
、毒品安非他命貳包（毛重分別為拾壹點捌公克、點壹公克），沒收銷燬之，扣
案之帳冊捌本、電子秤壹台、杓子壹支、行動電話支、ＩＣ卡陸張、帳單陸張、研
磨機貳台、空袋肆佰拾貳只、糖包拾包，均沒收。
  事  實
一、寅○○前曾兩度因販賣毒品安非他命案件，分別經台灣高等法院花蓮分院以八十
    五年度上訴字第三三四號判處有期徒刑五年八月，及以八十七年度上訴字第一一
    九號判處有期徒刑六年確定（上揭兩案因均尚未執行完畢，故不構成累犯），詎
    猶不知悔改，復基於販賣第一級毒品海洛因及第二級毒品安非他命以營利之概括
    犯意，於向上手購得海洛因及安非他命後，竟夥同卯○○共同基於上開之概括犯
    意聯絡，由寅○○或卯○○接聽購毒者所撥打之0000000000號、00
    00000000號等行動電話，嗣由寅○○或卯○○與對方依約定時間、地點
    ，再共同或由渠等其中一人前往交付毒品並收款，且由卯○○負責記帳，自民國
    九十二年九月間起至九十三年三月二十一日止，連續在花蓮縣市等地，分別販賣
    第一級毒品海洛因及第二級毒品安非他命予丑○○、子○○、丁○○、己○○、
    巳○○、辛○○、庚○○、汪秋、甲○○（販賣之時間、地點、種類、價格、
    次數等均詳如附表所示），其販賣第一級毒品海洛因所得共計新臺幣（下同）一
    萬八千元、販賣第二級毒品安非他命所得共計五萬元，均由寅○○獲得，寅○○
    並將其中部分所得分予卯○○支應日常生活花費。嗣於九十三年三月二十一日凌
    晨一時三十分許，在花蓮縣花蓮市○○路二五五號旅路汽車旅館前，為警據報再
    度查獲適駕車搭載不知情丙○○欲離去之寅○○，並當場自其身上及車上分別扣
    得毒品海洛因共二小包（合計淨重五點六八公克）、安非他命二包（毛重分別為
    三十一點八公克、三點一公克）。其後於九十三年三月二十三日再為警持搜索票
    ，前往寅○○與卯○○位於花蓮縣花蓮市○○○○街七十八號二樓之一住處執行
    搜索，當場扣得毒品安非他命二十九包（毛重共計六十五點二九公克）、毒品海
    洛因三十四包（其中三十三包淨重共計三十三點五四公克，純質淨重十七點三二
    公克；一包淨重六點八一公克，純質淨重零點一六公克）及摻有海洛因之香煙一
    支（淨重一點零三公克）、含海洛因成份之煙草一包（淨重零點一二公克）及寅
    ○○所有用以供販毒之帳冊八本、電子秤一台、杓子一支、行動電話三支、ＩＣ
    卡六張、帳單六張、研磨機二台、空袋四百三十二只、糖包十包，始循線查悉上
    情。
二、案經花蓮縣警察局暨花蓮縣警察局鳳林分局分別移送、報告臺灣花蓮地方法院花
    蓮分院檢察處檢察官偵查起訴及追加起訴。
    理由
壹、證據能力部分：
一、按「被告以外之人於審判外之言詞或書面陳述，除法律有規定者外，不得做為證
    據。」；「被告以外之人於檢察事務官、司法警察官或司法警察調查中所為之陳
    述，與審判中不符時，其先前之陳述具有較可信之特別情況，且為證明犯罪事實
    存否所必要者，得為證據。」；「被告以外之人於審判中死亡者；或於審判中滯
    留國外或所在不明而無法傳喚或傳喚不到者，其於檢察事務官、司法警察官或司
    法警察調查中所為之陳述，經證明具有可信之特別情況，且為證明犯罪事實之存
    否所必要者，得為證據。」，刑事訴訟法第一百五十九條第一項、第一百五十九
    條之二、第一百五十九條之三第一款、第三款分別定有明文。本件被告二人之辯
    護人均否認證人丑○○、子○○、丁○○、己○○、巳○○、辛○○、庚○○、
    戊○○、饒秋雲、萬桂蓮、癸○○之警詢筆錄證據能力。茲就上揭證人之警詢筆
    錄證據能力分述如下：
（一）證人丑○○於九十三年一月三十日於警詢中證述：我所施用之海洛因是向寅○○買的，我跟他買過二、三次，總金額約六千元。寅○○的電話是00000
      00000，交易地點在花蓮市路○○路名我不知道，都是他親自將毒品交給
      我的；經指認警方提供之寅○○相片資料，即是販賣海洛因給我之人等語（見
      本院卷一第二○四頁），經核與證人於本院審理時所陳述：我偶而一、二次跟
      寅○○買海洛因，在花蓮市○○○○路，我都先打電話和他約好再過去買。我
      一次都買一、二千元，時間是在九十二年年底至九十三年年初。我可以確定的
      有二次，金額看貨量，我買這二次每次都是買一小包，約一、二千元。我打電
      話過去我都說要找華哥，我朋友說就是找華哥就對了，送東西來並非寅○○。
      警局時說是寅○○親自交毒品給我，因當時我精神恍惚等語（見本院卷第六十
      八頁起，九十四年四月十三日審判筆錄）雖不盡相符，然衡以其在本院審理時
      所證稱：在警局時我的毒癮犯了，但當時我對交易毒品情形記得比現在清楚，
      當時我有說是打0000000000號電話與寅○○聯絡等語，證人丑○○
      於警詢中所為有與被告寅○○交易毒品之證詞，應係出於其己意所為，堪認具
      較可信之特別情況，又證人丑○○前揭警詢中之證詞，係為證明被告有無販賣
      第一級毒品犯行所必要者，揆諸前揭規定，應認具備證據能力。
（二）證人子○○於九十三年四月二十七日警詢中證述：我跟寅○○沒有什麼交情，
      也沒有仇恨。0000000000行動電話是我的；0000000000
      電話是阿保（寅○○）的。九十三年二月二十七日晚上八時四分十五秒，我以
      0000000000電話撥打寅○○0000000000電話，由卯○○
      接聽之通話內容，是我向寅○○購買毒品。電話中「軟的」是指海洛因，「二
      張」是指二千元。我向寅○○及卯○○購買毒品約六、七次，都是買海洛因。
      交易地點有在尚志路釣蝦場、火車站前第一廣場樓下、國興二街這些地方。我
      跟他買六、七次，總金額七、八千元。我向寅○○購買毒品，有時候寅○○本
      人會接電話，有時候是一名女子幫他接電話，接通後就直接說要買那個（毒品
      ）。（見台灣花蓮地方法院檢察署九十三年度偵字第五二三號偵查卷一第六十
      七頁起子○○警詢筆錄），其嗣於本院九十四年五月十九日審理時雖翻異前詞
      ，證稱：在警局作筆錄時，警察說要辦我，我就隨便亂說，我只有向寅○○買
      過一次毒品而已等語，然其於九十三年二月二十七日晚上八時四分十五秒時，
      確有撥打被告寅○○0000000000號電話，欲購買「軟的」二張，此
      有監聽譯文一份附卷可稽，且證人子○○於本院審理時亦不諱言稱：電話內容
      提到軟的二張係指海洛因二千元，電話內容係伊向寅○○購買海洛因等語，雖
      其所證述之買毒金額與次數並不相符，然查，證人子○○於本院審理中亦不否
      認曾於警詢中為前開證述，且其綽號確為「阿泉」，足認前開證詞為證人子○○自由意思所為，且觀以證人子○○前開警詢筆錄，證人子○○於警詢中經警
      提示監聽譯文內容，即主動承認其有向寅○○購買毒品海洛因，並詳細證述購
      買毒品之連絡方式、次數、金額與交易地點，且依卷附監聽譯文所示，證人子
      ○○於電話中先向接聽電話之卯○○詢問寅○○是否在家，經被告卯○○表示
      寅○○正在講電話後，子○○即表示伊係「阿泉」，之前有跟他（寅○○）拿
      （毒品），接著才表示要「軟的」「二張」，足見證人子○○於警詢時所證稱
      多次購買海洛因乙事，應屬可信，其嗣後改口稱僅買一次云云，為事後迴護被
      告之詞，不足採信。故證人子○○前揭於警詢中之證述應為真實，而認其具有
      較可信之特別情況，又前揭證人子○○之證詞為證明被告有無販賣第一級毒品
      海洛因犯行所必要者，依刑事訴訟法第一百五十九條之二規定，應認證人子○○前揭證詞得為證據，而具證據能力。
（三）證人丁○○於九十三年六月二十二日警詢中證述：九十三年三月十一日晚上七
      時四十二分十八秒，我以000000000號電話撥打寅○○000000
      0000號電話，由卯○○接聽之通話內容，是我要向寅○○購買海洛因，因
      接聽電話者為卯○○而向卯○○交易。是一個女子交給我海洛因等語，其後證
      人丁○○於本院審理時翻異前詞，證稱：伊並未向寅○○購買毒品海洛因及安
      非他命，僅有與寅○○共同合資購買安非他命約二、三次左右云云（見本院九
      十四年四月二十日審判筆錄），然其於本院審理時並不否認於電話監聽譯文中
      所示所提及「軟的」是指海洛因，「三一」是指三千元一包，「男的」是指安
      非他命，伊打電話過去有時是女生接的等語（見本院前揭筆錄），核與被告卯
      ○○於本院準備程序時所供稱：寅○○有將毒品賣給丁○○，我有看過丁○○
      等語（見本院九十三年十月一日準備程序筆錄）相符，堪信證人丁○○前開警
      詢中之證述與事實相符，認具有較可信之特別情況，且查，前揭證詞為證明被
      告有無販賣第一級毒品海洛因與第二級毒品安非他命犯行所必要者，合於刑事
      訴訟法第一百五十九條之二規定，得採為證據，有證據能力。
（四）證人己○○於九十三年十月六日警詢中證述：我所吸食之海洛因是向寅○○、
      卯○○等人購買，我跟寅○○買過三、四次，卯○○是寅○○叫她送的。我一
      次都跟他們買一千元的量。我跟寅○○交易，是我打電話過去，他就叫卯○○
      送過來，卯○○是騎機車到永興來。寅○○沒有親自與我交易毒品，都是卯○○。經指認警方提供之寅○○、卯○○相片資料，即是販賣海洛因給我之人。
      我與寅○○、卯○○等人沒有怨隙等語（見本院卷一第二百三十四頁起），其
      於本院九十四年四月十三日審理時雖否認上情，證稱並未向被告寅○○、卯○○二人購買毒品海洛因云云，然揆之其亦坦承警員於請其指認上線當時，係提
      供甚多人之照片供其指認，而非單單只有被告二人之照片可供辯認，則以其所
      自承與被告二人均無怨隙等情，實無刻意從中挑選被告二人設詞構陷之理。此
      外，被告卯○○於本院九十四年二月二日準備程序庭時，亦坦承己○○部分伊
      也係受被告寅○○指示而交付毒品給她等語，益見證人己○○於警詢中之證詞
      實屬信而有徵，有其可採信之處。綜上，堪信證人己○○前開警詢中之證述與
      事實相符，認具有較可信之特別情況，且查，前揭證詞為證明被告有無販賣第
      一級毒品海洛因犯行所必要者，合於刑事訴訟法第一百五十九條之二規定，得
      採為證據，有證據能力。
（五）證人巳○○於九十三年三月三十一日警詢中證述：0000000000號電
      話是寅○○所使用的，期間多久我不知道。「保叔」真實姓名即為寅○○。卯
      ○○綽號「小君」。寅○○、卯○○我認識，他們有販賣安非他命給我。電話
      通話內容，「女人」是指海洛因，安非他命我們通稱「男的」、「硬的」，我
      與寅○○、卯○○毒品交易二次，金額三萬元。我有吸食安非他命，海洛因沒
      用過。我所吸食的安非他命是跟寅○○買的。我與寅○○、卯○○沒有仇恨等
      語。然於本院審理時則證稱：九十三年三月三十一日警詢時是警察叫我講的，
      我並沒有向寅○○、卯○○買過毒品。當時警方有提示監聽譯文，當時警方問
      我這些電話是不是我打給寅○○、卯○○買毒品的，我說是，並說女的指海洛
      因，男的指安非他命，並有提到海洛因品質不佳要求退貨，金額等事情，但是
  警察強迫我這樣講的云云（見本院九十四年四月十三日巳○○審理筆錄，本院
      卷二第七三頁起），其前後陳述不一，然徵諸證人巳○○於偵查中證稱：我有
      吸食安非他命，沒有吸海洛因。我的行動電話是0000000000號，九
      十三年二月二十五日下午五時十四分二十秒通聯紀錄中「半個」就是安非他命
      半兩，我花了三萬元向卯○○買。卯○○拿毒品給我時沒有特別說是幫他人送
      貨，我就是打0000000000號電話，有時候是寅○○接，有時候是卯
      ○○接等語（見台灣花蓮地方法院檢察署九十三年度偵字第五二三號偵查卷第
      一百九十二頁起，九十三年三月三十一日巳○○偵查筆錄），以及證人巳○○
      於本院審理時所自承：檢察官沒有強迫我要咬被告寅○○、卯○○等語，綜合
      參照以觀，足見證人巳○○於警詢時之證詞，應係出於其自由意志所為，且與
      事實相符，認具有較可信之特別情況，況查，前揭證詞為證明被告等有無販賣
      第二級毒品安非他命犯行所必要者，合於刑事訴訟法第一百五十九條之二規定
      ，得採為證據，有證據能力。
（六）證人辛○○於九十三年五月十八日警詢中證述：我有吸食二級毒品安非他命，
沒有吸食一級毒品海洛因。0000000000號行動電話是我使用的。警
      方提示之寅○○、卯○○等人相片資料，我均認識。九十三年三月十一日下午
      四時五分十七秒，我以0000000000號電話撥打寅○○000000
      0000號電話，由寅○○接聽之通話內容，是我向寅○○購買五千元之安非
      他命。寅○○約在我打電話後二十分鐘內，親自拿到花蓮市○○街美家美大樓
      七樓我朋友家中給我。九十三年三月十一日下午四時三十三分二十五秒，我以
      0000000000號電話撥打寅○○0000000000號電話，由寅
      ○○接聽之通話內容，是我向寅○○購買安非他命他給我的數量不足，要補給
      我之談話。九十三年三月三日下午五時三十四分三秒，我以00000000
      00號電話撥打寅○○0000000000號電話，由卯○○接聽之通話內
      容，是我要向寅○○購買毒品由卯○○接聽。美家美大樓七樓寅○○拿過一次
      去給我，除寅○○、卯○○外，我沒有再向他人購買毒品等語（見台灣花蓮地
      方法院檢察署檢察官九十三年度偵字第五二三號偵查卷第一四二頁），然於本
      院審理時則否認有向被告寅○○買毒品，證稱：伊係與被告寅○○合夥買毒品
      安非他命，寅○○拿到安非他命再拿到中和街美家美大樓給伊等語（見本院九
      十四年四月二十日審判筆錄），被告寅○○於本院審理時亦附和其詞，辯稱：
      伊與證人辛○○係合資購買毒品安非他命，也有幫忙調貨云云。然查，證人辛○○於九十三年三月十一日，在美家美大樓七樓，有向被告二人購買毒品安非
      他命等情，業據其於偵查中結證明確（見辛○○九十三年七月十九日偵查筆錄
      ）。另按「販賣」與「轉讓」雖為法律用語，然「向他人買受物品」或「無償
      請託他人調取物品」之行為，對於一般大眾而言，仍屬不同之交易方式，理解
      上並無誤解之可能，果若證人辛○○僅是請託被告寅○○調貨，而被告寅○○
      亦無營利意圖代為調貨，證人辛○○在警詢及偵訊時自不可能完全不提及轉讓
      之情節，而逕以「買」相稱。而染有毒癮之人常謂之「調貨」，事實上並無確
      定之內涵，無論係無償轉讓、代為價購、原價轉讓、向上游來源取貨後販售圖
      利等等，均常以此名詞概稱，是原即不得僅以所謂「調貨」之用詞，即認為必
      然非屬販賣。揆之被告寅○○、卯○○上開交付安非他命而取得對價之行為，
    核與販賣之構成要件相符，雖被告寅○○否認有該等犯行，惟此既經證人辛○○上開證述明確，且互核相符，堪認所為證述係可採。猶有進者，證人辛○○
      於本院審理時結證稱：我是將錢交給寅○○，他將毒品交給我，是不是真的合
      夥我不知道。我不知道他向誰買毒品。所謂合夥，我都是聽寅○○說的。我剛
      回答辯護人說是調安非他命，我認為調跟買都差不多，反正就是付錢拿到安非
      他命等語（見本院辛○○九十三年四月二十日審判筆錄），益見證人辛○○嗣
      後翻異前詞，意在迴護被告寅○○，至為灼然。被告寅○○空言否認販毒之犯
      行，殊難逕予採認與事實相符。況按一般民眾普遍認知安非他命等麻醉藥品之
      非法交易，政府一向查禁森嚴，且重罰不寬貸，衡諸常情，倘非有利可圖，絕
      無平白甘冒被嚴查重罰高度風險之理，從而，舉凡其有償交易，除足反證其確
      另基於某種非圖利本意之關係外，通常尚難因無法查悉其販入價額作為是否高
      價賣出之比較，諉無營利之意思，阻販賣犯行之追訴（最高法院八十七年度
      台上字第三一六四號判決可資參照）。綜上所述，證人辛○○於警詢時之證詞
      ，應與事實相符，認具有較可信之特別情況，且查，前揭證詞為證明被告有無
      販賣第一級毒品安非他命犯行所必要者，合於刑事訴訟法第一百五十九條之二
      規定，得採為證據，有證據能力。
（七）證人庚○○於九十三年七月二十二日警詢中證述：我所吸食之安非他命是向寅
      ○○、卯○○等人買的。交易地點不一定，有時他來我家，有時去北埔，也有
      在南埔加油站。經指認警方提供之寅○○、卯○○相片資料，即是販賣安非他
      命給我之人。九十三年三月一日十時二十七分四十七秒，我以0000000
      00號公共電話撥打寅○○0000000000號電話，由卯○○接聽之通
      話內容，同日十時二十七分五十二秒，我以000000000號公共電話撥
      打寅○○之0000000000號電話，由卯○○接聽之通話內容，以及同
      日十時三十五分二十三秒，我以0000000000號電話撥打寅○○00
      00000000號電話，由卯○○接聽之通話內容，均係我要跟他們買安非
      他命。寅○○綽號「阿華」、「跛腳保」。我向卯○○買安非他命的時間記不
      清楚了，地點是在中信飯店門口，總金額三千元。寅○○、卯○○等人與我沒
      有仇恨等語，參諸證人庚○○於另案（本院九十三年度訴字第一一九號劉福明
      違反毒品危害防制條例案件）審理時所證稱：（你施用安非他命的來源？）福
      明及跛腳保，我是向他們買的；我打電話給跛腳保，他不在，然後小君送安非
      他命給我。不知道小君全名，但她姓賴。（你每次買安非命買多少錢？）每次
      約一千元。（你有看過小君來送安非他命？）有，她來送過一次，她開車來送
      的。（見該另案九十三年一月十八日庚○○審判筆錄），可徵證人庚○○於警
      詢時所為證詞係與事實相符，並非杜撰虛構之詞，認具有較可信之特別情況，
      且查，前揭證詞為證明被告有無販賣第一級毒品安非他命犯行所必要者，合於
      刑事訴訟法第一百五十九條之二規定，得採為證據，有證據能力。
（八）次查證人戊○○業已死亡，而證人饒秋雲係大陸籍女子，於本案案發後業已遣
      返大陸地區，故其等警詢筆錄內容是否有證據能力，即應斟酌是否具有可信之
      特別狀況。其中證人戊○○部分，公訴人雖舉電話監聽譯文為其佐證，然觀諸
      其對話譯文內容，僅稱以手機抵押換購一千元軟的，但就被告寅○○有無營利
      意圖部分未臻明確，且依其警詢所述，證人戊○○於取得毒品後，均有交付現
金予被告卯○○，亦與監聽譯文所示顯有出入，而監聽譯文本身復乏其他積極
      證據足佐其真實性，自難認有特別可信之狀況存在。而證人饒秋雲部分，遍觀
      全案卷證亦未見有其他明確證據否資補強其特別可信性之有無，尚與刑事訴訟
      法第一百五十九條之三規定有間。綜上所述，上揭證人戊○○與饒秋雲於警詢
      時之證詞均無證據能力。
（九）證人萬桂蓮部分，其於警詢及偵查中雖均證稱有向被告二人購買毒品海洛因，
      然細繹其證詞內容，就其購買金額多寡，於警詢時證稱寅○○親自送毒品部分
      總金額約二萬多元，卯○○親自送毒品部分，總金額約一萬多元（見萬桂蓮九
      十三年四月十四日警詢筆錄），然於偵查中則證稱：其購毒金額約二十餘萬元
      等語（見萬桂蓮九十三年四月十四日偵查筆錄），是其就購毒金額為何，於同
      一日前後所述差異極大，顯非一般因時間久遠、記憶糊模致所供交易細節略有
      出入之情形所可比擬，此外，公訴人復未提出其他補強證據支持警詢筆錄之特
      別可信性，則證人萬桂蓮之警詢筆錄尚不得認有證據能力。
（十）證人癸○○於九十三年七月九日警詢中證述：我們在電話中所說之「軟的」、
      「女人」、「查某仔」是指海洛因；「硬的」、「男人」、「查甫仔」是指安
      非他命。「一張」是指一千元，安非他命重量不清楚。「一件」、「一個」是
      指重量一兩（三十七點五公克）；「半件」、「半個」是指半兩（十八點五公
      克）；四分之一是指一兩的四分之一，也就是零點八公克半左右。十六、三二
      、二八，分別是指一萬六、三萬二、二萬八。我曾向寅○○、卯○○買過毒品
      ，大約三、四次。海洛因及安非他命都有，每次購買金額約一千元至二千元。
      我跟寅○○、卯○○購買毒品都是以電話聯絡，交易地點都在吉安鄉○○路、
      南海三街附近。我跟卯○○購買毒品，卯○○是本人親自將毒品交給我等語，
      然其於本院審理時則證稱：我沒有跟寅○○、卯○○買過毒品，安非他命是寅
      ○○請我吸的。在寅○○被抓之前一個月，寅○○有請我吸二次安非他命，在
      他的住處，當時我沒有看見卯○○。警詢時警察提供寅○○照片供我指認，警
      察問我認不認識他，我說認識，但我沒有跟他買毒品。警察說我認識就叫我在
      口卡上簽名。實際上我沒有向寅○○買過毒品。我沒有向卯○○買過安非他命
      或海洛因。警局時指認卯○○，是警察將口卡拿出來，問我是否認識她，我說
      認識，警察就叫我簽名等語（見癸○○九十四年四月十三日審判筆錄），其前
      後陳述相互矛盾，而公訴人就此亦未提出任何積極證據以資證明證人癸○○警
      詢筆錄之特別可信性，揆諸前揭刑事訴訟法規定意旨，應認辯護人就證人癸○○警詢筆錄無證據能力之主張係屬可採。
貳、論罪科刑部分：
一、訊據被告寅○○矢口否認有何販賣毒品之犯行，並辯稱：伊在聲請羈押庭所為之
    自白與事實不符，伊僅係幫別人調取安非他命及海洛因，並無販賣毒品行為，伊
    與卯○○並非男女朋友，也未與卯○○住在花蓮市○○○○街七十八號二樓之一
    ，案發當日伊係去找卯○○欲買車，警察所查扣的毒品安非他命與海洛因均非伊
    所有；另伊僅有請甲○○吸毒，並沒有販賣毒品給甲○○與汪秋等語置辯。訊
    據被告卯○○則坦承其與被告寅○○為男女朋友關係，且有受被告寅○○指示，
    匯款給寅○○之毒品供貨者，且幫寅○○記販賣毒品海洛因與安非他命的帳，並
    有負責接聽購買毒品者所打來的電話，亦有陪同寅○○前往約定交付毒品地點，
    或單獨一人下車步行交付對方毒品並收取對價款項，或直接坐在汽車助手座，轉
    交毒品予買毒品者，並收受買毒者所交付之金錢，再轉交給駕車之寅○○，另並
    提供以其名義申請之0000000000號等手機予寅○○使用，充作販賣毒
    品之連絡工具之事實不諱，惟否認有與寅○○共同販賣毒品安非他命與海洛因之
    犯行，辯稱：伊均係聽命於寅○○，並無販賣毒品之故意云云。
    經查：
（一）本件於九十三年三月二十一日為警查扣之不明粉末二小包及於九十三年三月二
      十三日為警查扣之不明粉末三十四小包、香煙一支、煙草一小包，經送法務部
      調查局鑑驗結果，均含有毒品海洛因成份，毒品海洛因二小包部分，其淨重合
      計五點六八公克；毒品海洛因三十四包部分，其中三十三包淨重共計三十三點
      五四公克，純質淨重十七點三二公克；一包淨重六點八一公克，純質淨重零點
      一六公克；而摻有海洛因之香煙一支，淨重為一點零三公克；含海洛因成份之
      煙草一包其淨重為零點一二公克，此有法務部調查局九十三年五月六日調科壹
      字第二八○○○○四九六號、九十三年五月十二日調科壹字第二八○○○○四
      九七號鑑定通知書各一份附卷可稽。另本件於九十三年三月二十三日為警查扣
      之不明粉末二十九小包，經送內政部警政署刑事警察局鑑驗結果，均含有甲基
      安非他命成份，其毛重共計六十五點二九公克，此有內政部警政署刑事警察局
      九十三年四月二十七日刑鑑字第○九三○○七二七六九號鑑驗通知書存卷可按
      。
（二）被告寅○○或卯○○接聽購毒者所撥打之0000000000號、0000
      000000號等行動電話後，即由寅○○或卯○○與對方依約定時間、地點
      ，再共同或由渠等其中一人前往交付毒品並收款，且由卯○○負責記帳，自九
      十二年九月間起至九十三年三月二十一日止，連續在花蓮縣市等地，分別販賣
      第一級毒品海洛因及第二級毒品安非他命予丑○○、子○○、丁○○、己○○
      、巳○○、辛○○、庚○○、汪秋、甲○○（販賣之時間、地點、種類、價
      格、次數等均詳如附表所示），其販賣第一級毒品海洛因及販賣第二級毒品安
      非他命所得收入，均由被告寅○○獲得，被告寅○○並將其中部分所得分予卯
      ○○支應日常生活花費等情，迭據證人即被告卯○○於偵查中及本院準備程序
      暨審理時供承在卷，核與證人丑○○、子○○於警詢、本院審理時、證人丁○○、己○○於警詢時、證人巳○○、辛○○於警詢及偵查中、證人庚○○於警
      詢及本院另案（九十三年度訴字第一一九號劉福明違反毒品危害防制條例案件
      ）審理時、證人汪秋、甲○○於本院審理時所為之證詞相符，渠等就購買毒
      品之種類、時間、地點及金額等情節，均證述詳細，若非確有實際之交易，恐
      難憑空杜撰。此外，並有監聽譯文附卷及如事實欄所載之毒品、電子秤、帳單
      、帳冊、杓子、行動電話、ＩＣ卡、研磨機、糖包、空袋等扣案可資佐證。另
      衡以前開查獲之毒品海洛因及安非他命數量甚多，且均分裝成小袋，並參酌證
      人即被告卯○○於本院審理所證述：扣案電子秤及空袋均係寅○○用以販賣毒
      品之物，杓子係用以分裝毒品，而扣案糖包係用來摻在毒品海洛因內，至於研
      磨機則係用來將糖磨的像海洛因一樣細等語（見本院九十四年五月四日審判筆
      錄），被告寅○○所為顯與一般單純施用者有異，蓋果僅係欲供己施用，又何
      需大費周章購置研磨機及將糖摻入所欲施用之毒品內？足見上揭工具，均係被
      告寅○○為提高販毒利潤所購置使用，灼然甚明。其次，因施用毒品者，本即
      會因藥物之反應，而使記憶力減退，且時隔太久，購買者或販賣者除非設有登
      記簿記載，否則對於日期、次數、價格等項實難清楚記憶，乃人之常情，自難
      苛責其等應明確供出究為幾次、及每次多少價錢。本件雖扣得帳冊及帳單等物
      ，然並非所有交易均有記載，業據負責記帳之被告卯○○供述在卷，則對於前
      揭證人就交易次數及金額前後所述略有出入時，基於「罪證有疑，應從利於被
      告之認定」法則，附表所示內容爰均從有利被告之較少次數及較低金額認定之
      ，併此敘明。
（三）又按刑法上之幫助犯，係指以幫助之意思，對於正犯資以助力，而未參與實施
      犯罪之行為者而言，如就構成犯罪事實之一部，已參與實施即屬共同正犯，最
      高法院四十九年度台上字第七七號判例可資參考。而查被告卯○○係接聽電話
      與購毒者接洽交易事宜，並交付毒品予購毒者及收取貨款等情，業據被告卯○○供承在卷，則其顯係實施販毒之構成要件行為，揆諸前揭判例意旨，被告卯
      ○○既已分擔販毒行為，應為共同正犯，則辯護人辯護稱：被告卯○○僅係幫
      助犯云云，即屬無據，不足採信。
（四）查毒品海洛因及安非他命物稀價昂，且為政府懸為禁令，嚴加取締之違禁物，
      苟無利可圖，衡情被告二人應無甘冒被取締判處重刑之危險，平白從事該海洛
      因及安非他命之買賣，是其販入之價格必較其出售之價格為低，而有從中賺取
      買賣價差牟利之意圖及事實，應屬合理認定；又販賣毒品海洛因與安非他命非
      可公然為之，亦無公定價格，容易分裝並增減份量，而每次買賣之價量，可能
      隨時依雙方關係深淺、資力、需求量及對行情之認知、來源是否充裕、查緝是
      否嚴緊、購買者被查獲時供述購買對象之可能風險之評估等，而異其標準，非
      可一概論之，從而販賣之利得，除被告坦承犯行或價量俱臻明確外，委難察得
      其交易實情，然販賣者從價差或量差中牟利之方式雖異，惟其販賣行為在意圖
      營利則屬同一。從而，舉凡有償交易，除足以反證其確係另基於某種非圖利本
      意之關係外，通常尚難因無法查悉其販入價格，做為是否高價賣出之比較，諉
      以無營利之意思而阻卻販賣犯行之追訴（最高法院八十四年四月十八日八十四
      年度第三次刑事庭會議決議意旨參照），是被告二人均有營利之意圖，亦堪認
      定。
（五）綜上所述，堪認被告確實有販賣毒品海洛因與安非他命牟利之事實無訛，本件
      事證明確，被告所辯顯無足採，其犯行洵堪認定，應予依法論科。
二、核被告寅○○、卯○○所為，均係犯毒品危害防制條例第四條第一項之販賣第一
    級毒品罪及同條例第四條第二項之販賣第二級毒品罪。又被告寅○○與卯○○間
    ，就上開犯行，均有犯意聯絡及行為分擔，應為共同正犯。再者，被告等所犯多
    次販賣第一級毒品海洛因、第二級毒品安非他命之犯行，均時間緊接，所犯罪名
    相同，顯係出於概括之犯意反覆為之，為連續犯，均應依刑法第五十六條之規定
    以一罪論，並分別就法定本刑為有期徒刑、併科罰金部分加重其刑（其中就販賣
    第一級毒品罪之法定刑為無期徒刑、死刑部分，及販賣第二級毒品罪之無期徒刑
    部分，依刑法第六十四條第一項及第六十五條第一項之規定，均不得加重）。公
    訴人雖未就被告等共同販賣第一級毒品海洛因予己○○、販賣第二級毒品安非他
    命予庚○○、汪秋、甲○○之犯行起訴，惟此部分業經公訴人於審判中擴張起
    訴事實之範圍，且與原起訴之販賣第一級毒品及販賣第二級毒品之犯行部分，具
    有連續犯裁判上一罪關係，已如前述，依審判不可分之原則，為起訴效力所及，
    本院自應併予審理，附此敘明。又按犯罪之情狀可憫恕者，得酌量減輕其刑，刑
    法第五十九條定有明文。經查，被告卯○○前開販賣第一級毒品罪之法定刑為最
    輕本刑無期徒刑以上之罪，其販賣第二級毒品罪之法定刑為最輕本刑七年以上有
    期徒刑之罪，然被告卯○○犯本件連續販賣毒品係因為誤交損友，受被告寅○○
    提供毒品施用而開始販毒行為，且被告卯○○於行為時年僅二十餘歲，涉世未深
    ，思慮未盡周詳，況販賣毒品之大部分接洽事宜均由被告寅○○進行，由被告寅
    ○○提供毒品進行販毒交易，又販毒所得均由被告寅○○獲得等情，已據被告卯
    ○○供承在卷，且被告卯○○迭於警詢、偵訊及本院審理時均坦承其參與之犯行
    ，並深感悔意，以及公訴人亦當庭請求依刑法第五十九條之規定，予以酌減其刑
    ，故本院認對被告卯○○科以上開法定最低度之刑，猶嫌過重，在客觀上足以引
    起一般同情，足可憫恕，爰依刑法第五十九條之規定，分別減輕其刑。爰審酌被
    告寅○○前有多次販賣毒品之前科（尚不構成累犯），猶不知悔悟，竟為謀取私
    利，復販賣第一級毒品海洛因、第二級毒品安非他命予他人，且被告等之犯行影
    響國民健康甚鉅，販賣毒品之次數、所得利益甚鉅，且販毒所得均由被告寅○○
    獲得，及被告寅○○犯後飾詞否認犯行，毫無悔意，惟被告卯○○素行良好，並
    無前科紀錄，以及犯後坦承大部分犯行，態度尚可等一切情狀，分別量處如主文
    所示之刑，並就宣告被告寅○○無期徒刑部分依法宣告褫奪公權終身，而按數罪
    併罰，分別宣告其罪之刑，並定被告卯○○應執行之刑，而按宣告之最重刑為無
    期徒刑者，不執行他刑，但罰金及從刑不在此限，刑法第五十一條第四款定有明
    文，故依上開規定，就被告寅○○部分定其應執行無期徒刑。
五、被告寅○○、卯○○販賣海洛因予丑○○之價金總計六千元，販賣海洛因予子○○之價金為七千元，販賣海洛因予丁○○之價金為二千元，販賣海洛因予己○○
    之價金為三千元，已如前述，故被告等販賣第一級毒品海洛因所得共計一萬八千
    元。又被告等販賣安非他命之價金，分別為巳○○部分為三萬元，丁○○部分為
    六千元，辛○○部分為五千元，庚○○部分為三千元，汪秋部分為五千元，甲○○部分為一千元，已如前述，故被告等販賣第二級毒品安非他命所得共計五萬
    元。是以，被告販賣第一級毒品海洛因及販賣第二級毒品安非他命之所得，均應
    依毒品危害防制條例第十九條第一項之規定沒收之，如全部或一部不能沒收時，
    以其財產抵償之。又於九十三年三月二十一日及同月二十三日分別為警查獲被告
    寅○○時，當場所扣得毒品海洛因共二小包（合計淨重五點六八公克）、安非他
    命二包（毛重分別為三十一點八公克、三點一公克）、毒品安非他命二十九包（
    毛重共計六十五點二九公克）、毒品海洛因三十四包（其中三十三包淨重共計三
    十三點五四公克，純質淨重十七點三二公克；一包淨重六點八一公克，純質淨重
    零點一六公克）及摻有海洛因之香煙一支（淨重一點零三公克）、含海洛因成份
    之煙草一包（淨重零點一二公克），業經送法務部調查局及內政部警政署刑事警
    察局分別鑑定無訛，核屬毒品危害防制條例第二條第一項款所規定之第一級毒品
    ，係屬違禁物，應依毒品危害防制條例第十八條第一項前段之規定，併予宣告沒
    收銷燬之。至扣得之帳冊八本、電子秤一台、杓子一支、行動電話三支、ＩＣ卡
    六張、帳單六張、研磨機二台、空袋四百三十二只、糖包十包，係被告寅○○所
    有並供本案犯罪之用，且其中糖包係用來摻在毒品海洛因內，而研磨機係用來將
    糖磨的像海洛因一樣細乙節，業據被告卯○○供承在卷，應依刑法第三十八條第
    一項第二款之規定，亦併予宣告沒收（研磨機及糖包部分均僅於主文欄販賣第一
    級毒品罪項下諭知沒收）。另其餘扣案之物，因乏積極證據足資證明係被告二人
  所有供販毒所用之物，爰不予宣告沒收。
參、不另為無罪諭知部分
一、公訴意旨略以：被告二人基於販賣第一級毒品海洛因及第二級毒品安非他命以營
    利之概括犯意，於向上手購得海洛因及安非他命後，竟夥同卯○○共同基於上開
    之概括犯意聯絡，由寅○○或卯○○接聽購毒者所撥打之0000000000
    號等行動電話，嗣由寅○○或卯○○與對方依約定時間、地點，再共同或由渠等
    其中一人前往交付毒品並收款，且由卯○○負責記帳，自九十二年九月間起至九
    十三年三月二十一日止，連續在花蓮縣市等地，分別販賣第一級毒品海洛因予饒
    秋雲、萬桂蓮、癸○○、巳○○及販賣第二級毒品安非他命予癸○○、戊○○（
    販賣之時間、地點、種類、價格、次數等均詳如附表所示）。因認被告寅○○、
    卯○○此部分所為，亦均係犯毒品危害防制條例第四條第一項之販賣第一級毒品
    罪及同條例第四條第二項之販賣第二級毒品罪嫌云云。
二、公訴人認被告二人有前揭犯嫌無非係以證人萬桂蓮、巳○○警詢暨偵查筆錄、饒
    秋雲、癸○○、戊○○警詢筆錄及監聽譯文、帳冊等為其證據。訊據被告二人均
    堅決否認有共同販賣毒品海洛因與安非他命之犯行，被告寅○○辯稱：伊並未販
    毒，只有朋友間調貨而已等語，被告卯○○亦辯稱：伊係受被告寅○○指示，並
    無共同販賣毒品等語。經查：前揭證人饒秋雲、戊○○、萬桂蓮、癸○○於警詢
    時之筆錄均無證據能力，業詳如前述，而公訴人就證人饒秋雲、萬桂蓮、癸○○
    部分均未提出包含監聽譯文資料在內之其他積極證據以佐其認定，此部分因欠缺
    補強證據，自不得遽為不利被告之認定。再查，證人戊○○部分，其監聽譯文內
    容與其於警詢時之證詞並非一致；證人萬桂蓮部分，其警詢與偵查中所為陳述，
    就交易金額有重大出入，顯非無瑕疵可指；證人癸○○部分，其警詢與嗣後審理
    時之證詞亦相互矛盾，其真實性要非無疑；而證人巳○○部分，遍觀全案卷證，
    並未見公訴人所指之監聽譯文，且依卷內筆錄，警詢與偵查中所提示之監聽電話
    內容，巳○○均未提及其自己有向被告二人購買毒品海洛因之情事，換言之，縱
    有監聽譯文附卷，充其量亦僅能佐證證人巳○○有向被告二人購買毒品安非他命
    （按此部分詳見前開論罪科刑欄所載），尚無法直接推論其有與被告二人為毒品
    海洛因買賣交易之事實。至於卷附帳冊，其內容並無直接記載被告與上揭證人饒
    秋雲、萬桂蓮、癸○○、巳○○為毒品海洛因交易及與證人戊○○、癸○○為毒
    品安非他命交易之事實，本院自不得認定被告二人有前開販賣第一級與第二級毒
    品之犯行。綜上所陳，公訴人所指此部分犯行，既不能認定其犯罪，本應為無罪
    之諭知，惟公訴人認被告此部分犯行與前開已起訴有罪之販賣第一級毒品海洛因
    與第二級毒品安非他命判決部分，有連續犯之裁判上一罪關係，本院爰不另為無
    罪之諭知。
據上論斷，應依刑事訴訟法第二百九十九條第一項前段，毒品危害防制條例第四條第
一項、第二項、第十八條第一項前段、第十九條第一項，刑法第十一條、第二十八條
、第五十六條、第五十九條、第三十七條、第五十一條第四款、第五款、第三十八條
第一項第二款，判決如主文。
本案經檢察官乙○○到庭執行職務。
中      華      民      國    九十四    年      六      月      二      日
                                      台灣花蓮地方法院刑事第二庭
                                        審判長  法  官  林碧玲
                                                法  官  俞秀美
                                                法  官  陳世博
右正本證明與原本無異。
如對本判決不服，應於送達後十日內，向本院提出上訴狀。（應抄附繕本）
                                        法院書記官
中      華      民      國    九十四    年      六     月       三     日
附錄本判決論罪之法律條文：
毒品危害防制條例第四條第一項、第二項：
製造、運輸、販賣第一級毒品者，處死刑或無期徒刑；處無期徒刑者，得併科新臺幣
一千萬元以下罰金。
製造、運輸、販賣第二級毒品者，處無期徒刑或七年以上有期徒刑，得併科新臺幣七
百萬元以下罰金。
製造、運輸、販賣第三級毒品者，處五年以上有期徒刑，得併科新臺幣五百萬元以下
罰金。
製造、運輸、販賣第四級毒品者，處三年以上十年以下有期徒刑，得併科新臺幣三佰
萬元以下罰金。
製造、運輸、販賣專供製造或施用毒品之器具者，處一年以上七年以下有期徒刑，得
併科新臺幣一百萬元以下罰金。
前五項之未遂犯罰之。
附表一：
（販賣第一級毒品海洛因部分）
┌──┬───────┬────────┬───┬─────┬─────┐
│編號│時間          │地點            │對象  │交易金額  │次數      │
├──┼───────┼────────┼───┼─────┼─────┤
│一 │九十二年九月至│花蓮市○○路○路│丑○○│共約新台幣│約二、三次│
│    │九十三年一月間│旁              │      │（下同）六│          │
│    │              │                │      │千元      │          │
│    │              │                │      │          │          │
├──┼───────┼────────┼───┼─────┼─────┤
│二  │九十二年十二月│花蓮市第一廣場  │饒秋雲│共約三十萬│數十次    │
│    │間起至九十三年│                │      │元        │          │
│    │三月二十三日止│                │      │          │          │
├──┼───────┼────────┼───┼─────┼─────┤
│三  │九十三年一月至│花蓮市第一廣場、│萬桂蓮│共約四、五│二、三十次│
│    │二月間        │國盛六街租屋處  │      │萬元      │          │
├──┼───────┼────────┼───┼─────┼─────┤
│四  │九十三年二月二│花蓮市慈濟醫院前│巳○○│二千元    │一次      │
│    │十五日        │之7-11商店      │      │          │          │
├──┼───────┼────────┼───┼─────┼─────┤
│五  │九十三年二月二│花蓮市○○路釣蝦│子○○│共七千元  │約六、七次│
│    │十七日        │場、第一廣場樓下│      │          │          │
│    │              │、國興二街路旁等│      │          │          │
│    │              │處              │      │          │          │
├──┼───────┼────────┼───┼─────┼─────┤
│六  │九十三年三月十│吉安南埔加油站前│丁○○│二千元    │一次      │
│    │一日          │                │      │          │          │
│    │              │                │      │          │          │
├──┼───────┼────────┼───┼─────┼─────┤
│七  │九十三年二月間│南海三街7-11前等│己○○│每次一千元│三次      │
│    │              │處              │      │，共三千元│          │
│    │              │                │      │。        │          │
├──┼───────┼────────┼───┼─────┼─────┤
│八  │不詳          │海岸路、南海三街│癸○○│每次一至二│三、四次  │
│    │              │附近            │      │千元      │          │
└──┴───────┴────────┴───┴─────┴─────┘
附表二：
（販賣第二級毒品安非他命部分）
┌──┬───────┬────────┬───┬─────┬─────┐
│編號│時間          │地點            │對象  │金額      │次數      │
├──┼───────┼────────┼───┼─────┼─────┤
│一  │九十二年二月間│南海三街7-11前  │戊○○│五千多元  │二、三次  │
├──┼───────┼────────┼───┼─────┼─────┤
│二  │九十三年二月二│慈濟前7-11      │巳○○│三萬元    │一次      │
│    │十五日        │                │      │          │          │
├──┼───────┼────────┼───┼─────┼─────┤
│三  │九十三年二月十│南海三街7-11超商│丁○○│六千元    │三次   │
│    │六日、十七日  │前、南埔加油站等│      │          │          │
│    │              │處              │      │          │          │
├──┼───────┼────────┼───┼─────┼─────┤
│四  │九十三年三月十│花蓮市○○街美家│辛○○│五千元    │一次      │
│    │一日          │美大樓          │      │          │          │
├──┼───────┼────────┼───┼─────┼─────┤
│五  │九十三年三月間│北埔、南埔加油站│庚○○│三千元    │三次      │
│    │              │、中信飯店、海星│(小萍)│          │          │
│    │              │中學等地        │      │          │          │
├──┼───────┼────────┼───┼─────┼─────┤
│六  │不詳          │海岸路、南海三街│癸○○│每次一至二│三、四次  │
│    │              │附近            │      │千元      │          │
├──┼───────┼────────┼───┼─────┼─────┤
│七  │九十三年三月二│旅路汽車旅館    │汪秋│五千元    │一次，三點│
│    │十一日凌晨一時│                │      │          │五公克    │
│    │許            │                │      │          │          │
├──┼───────┼────────┼───┼─────┼─────┤
│八  │同上          │同上            │甲○○│一千元    │一次，零點│
│    │              │                │      │          │五公克    │
└──┴───────┴────────┴───┴─────┴─────┘
